臺灣高雄地方法院民事裁定
110年度消債清字第255號
聲  請  人  吳儀暄（原名：吳奇靜）
0000000000000000

0000000000000000

代  理  人  黃千珉律師
上列當事人因消費者債務清理事件聲請清算，本院裁定如下：
　  主  文
聲請人吳儀暄自中華民國一一一年五月十一日下午四時起開始清
算程序。
命司法事務官進行本件清算程序。
    理  由
一、聲請意旨略以：伊有不能清償債務情事，前依消費者債務清
    理條例（下稱消債條例）規定，向本院聲請調解債務清償方
    案，惟調解不成立。伊又未經法院裁定開始更生程序或許可
    和解或宣告破產，爰聲請清算等語。
二、按債務人不能清償債務或有不能清償之虞者，得依本條例所
    定更生或清算程序，清理其債務；法院開始清算程序之裁定
    ，應載明其年、月、日、時，並即時發生效力；法院裁定開
    始更生或清算程序後，得命司法事務官進行更生或清算程序
    ；必要時，得選任律師、會計師或其他適當之自然人或法人
    一人為監督人或管理人，消債條例第3條、第83條第1項、第
    16條第1項定有明文。　　
三、經查：
  ㈠聲請人前於110年7月8日具狀向本院聲請調解債務清償方案，
    經本院110年度司消債調字第322號受理，於同年9月28日調
    解不成立，聲請人並於同日以言詞聲請更生，嗣因債務總額
    已逾1,200萬元而更正為清算等情，業經本院調閱上開調解
    卷宗核閱無訛，並有調解程序筆錄、陳報狀可參【見本院11
    0年度司消債調字第322號卷(下稱調卷)第43頁、第47頁】，
    是以依消債務清理條例施行細則第44條之3規定，聲請人於
    前置調解不成立後聲請清算，應屬合法。
　㈡聲請人財產、所得
　  聲請人於108年度申報所得為10,125元、109年度無申報所得
    ，名下無財產，有台灣人壽保單2張(保單號碼0000000000號
    解約金51,812元，保單號碼0000000000號解約金0元)，國泰
    人壽保單3張(保單號碼0000000000號解約金51,884元，109
    年12月9日已給付生存保險金1,279元、保單號碼0000000000
    號解約金11,921元、保單號碼0000000000號無解約金)，至
    保誠人壽為團保已失效，富邦人壽無有效保單、南山人壽無
    投保紀錄，又聲請人父親吳世佳於108年10月21日歿，聲請
    人分別於108年11月6日、同年12月9日繼承遺產35,000元、
    身故保險金8,000元、14,298元，共57,298元，並於108年12
    月9日辦理拋棄繼承，聲請人自陳於108年7月至110年6月間
    任職於「查瑪客早午餐」店(下稱早午餐店)及「好好麵食」
    (下稱麵店)臨時人員(上午5時至9時於早午餐店工作，時薪1
    60元，月休8天，每月薪資約14,080元，下午於麵店擔任鐘
    點工，時薪160元，一週約4天，每月約4,000元，嗣陳報麵
    店已於111年2月26日歇業)，前於109年4月28日、110年6月4
    日各領3萬元行政院紓困補助、自109年2月起每月領有租金
    補助2,600元、110年6月加碼紓困補貼780元，未領取其他補
    助或給付等情，有附表所示證據附卷可稽。另查聲請人曾為
    又穎食品有限公司董事，惟又穎食品有限公司業經高雄市政
    府於104年11月5日以高市府經商公字第10454343800號函解
    散登記在案，且自105年7月起無營業稅申報資料，亦有附表
    所示證據在卷可證。依聲請人上述工作、收入及財產情況，
    堪認以其自108年7月至111年3月平均每月可處分所得23,585
    元(含薪資、租金補助、行政院紓困補助及繼承父親遺產、
    身故保險金)約24,762元【計算式：(18,080×32＋14,080)＋(2
    ,600×26＋780)＋60,000＋57,298)÷33＝23,585，元以下四捨五
    入】，核算其償債能力，較為妥適。
　㈢聲請人最低生活費　
　  聲請人稱每月支出20,600元(含房屋租金，聲請人原稱租金
    每月7,600元含租金補助，嗣改稱扣除租金補助，每月租金
    約7,500元)乙情。按債務人必要生活費用，以最近1年衛生
    福利部或直轄市政府所公告當地區每人每月最低生活費1.2
    倍定之，消債條例第64條之2第1項定有明文。本院參酌衛福
    部社會司所公告111年度高雄市最低生活費為14,419元，1.2
    倍即17,303元，故聲請人主張逾此範圍者，不予採計。
  ㈣聲請人是否有不能清償或不能清償之虞，
　　以聲請人現每月收入23,585元為其償債能力基準，扣除最低
    生活費17,303元後，餘6,282元，而聲請人目前無擔保負債
    總額為41,467,363元（見調卷第44頁、本案卷第28至33頁、
    調卷第31頁、本案卷第36至40頁、第189至196頁、調卷第34
    至37頁，包含：國泰世華銀行、花旗(台灣)銀行、臺灣中小
    企業銀行、永豐銀行、台新銀行、合作金庫銀行、板信銀行
    、三信銀行)，扣除臺灣人壽及國泰人壽保單解約金共計115
    ,617元(51,812＋51,884＋11,921元＝115,617)後，以每月所餘
    逐年清償，至少須約548.5年【計算式：(41,467,363－115,6
    17)÷6,282÷12≒548.54】始能清償完畢，堪認聲請人確有不
    能清償債務之情事。
　㈤綜上，本件聲請人向本院聲請清算，應予准許，並命司法事
    務官進行本件清算程序。
四、依本條例第11條第1項、第83條第1項、第16條第1項，裁定
    如主文。
中　　華　　民　　國　　111 　年　　5 　　月　　 5　　日
              　　民事庭　　法　官　賴寶合
上為正本係照原本作成
本裁定不得抗告
中　　華　　民　　國　　111 　年　　5 　　月　　 5　　日
  　                        書記官　胡美儀
附表：
【本院110年度司消債調字第322號卷(下稱調卷)、本院110年度
消債清字第255號(下稱本案卷)】
1.108年至109年綜合所得稅各類所得資料清單及財產歸屬資料清
　單(本案卷)第55至57頁。
2.財產及收入狀況說明書（調卷第2至4頁）。
3.債權人清冊（調卷第5至6頁）。
4.戶籍謄本（本案卷第107頁）。
5.勞工保險被保險人投保資料表（調卷第16頁、本案卷第43頁）
  。
6.商業保險資料查詢結果表（本案卷第78頁）。
7.財團法人金融聯合徵信中心前置協商專用債權人清冊（調卷第
　8至10頁）。
8.信用報告（本案卷第45至53頁）。
9.社會補助查詢表（本案卷第19至21頁）。
10.高雄市政府都市發展局函（本案卷第22至24頁）。
11.勞動部勞工保險局函（本案卷第26頁）
12.勞動部勞動力發展署高屏澎東分署函（本案卷第27頁。
13.存簿（本案卷第79至82、89至92、93至105頁）。
14.健保投保明細(本案卷第110至111頁)。
15.收入切結書(調卷第15頁、本案卷第54頁)。
16.工作說明書(本案卷第209頁)。　 
17.父親除戶戶籍謄本(本案卷第109頁)。
18.財政部高雄國稅局(本案卷第131、156至158頁)。
19.高雄市政府函(本案卷第143至155頁)。　 
20.雲林縣北港地政事務所函(本案卷第160至174頁)。
21.臺灣高雄少年及家事法院通知(本案卷第176頁)。
22.台灣人壽保險股份有限公司函(本案卷第141至142頁)。　 
23.保誠人壽保險股份有限公司函(本案卷第159頁)。 
24.國泰人壽保險股份有限公司函(本案卷第177至178、203至205
   頁)。
25.富邦人壽保險股份有限公司函(本案卷第179頁)。
26.南山人壽保險股份有限公司函(本案卷第180頁)。
27.三商美邦人壽股份有限公司函(本案卷第206至207頁)。
28.聲請人所提國泰人壽理賠給付明細、三商美邦人壽保險給付
   通知書(本案卷第210至211至212頁)。